【裁判字號】    97,消債更,56
【裁判日期】    970623
【裁判案由】    更生事件
【裁判全文】
臺灣屏東地方法院民事裁定            97年度消債更字第56號
聲  請  人
即債 務 人  甲○○
                    國民
上列當事人聲請消費者債務清理事件，本院裁定如下：
    主  文
債務人甲○○自中華民國九十七年六月二十四日八時起開始更生
程序。
    理  由
一、按債務人不能清償債務或有不能清償之虞；且無擔保或無優
    先權之債務總額未逾新臺幣一千二百萬元者，於法院裁定開
    始清算程序或宣告破產前，得向法院聲請更生；又法院開始
    更生程序之裁定，應載明其年、月、日、時，並即時發生效
    力，消費者債務清理條例第3 條、第42條第1 項、第45條第
    1 項分別定有明文。
二、債務人聲請意旨略以：其就所積欠之無擔保債務1,992,888
    元債務因有不能清償之情事，曾於95年間以書面向最大債權
    金融機構台北富邦商業銀行請求依中華民國銀行公會會員辦
    理消費金融案件無擔保債務協商機制共同協商債務清償方案
    ，嗣並於同年5 月21日協商成立，分80期攤還上述無擔保債
    務，每月應繳金額為24,911元，惟因其所服務之淨豐實業有
    限公司惡性倒閉，且未發放任何資遣費，其雖即在傑生工業
    股份有限公司另覓得新職，但收入減少，只得向親友借支周
    轉苦撐，然親友亦無法長期資助，實已無力繼續履行協商之
    約定，今年4 月起又改在寶偉精密工業股份有限公司任職，
    目前月薪約20,000元，如繳納協商款項後，根本不足維持基
    本生活需求，並非主觀上惡意不履行協商而有可歸責之事由
    ，爰聲請更生等語。
三、經查債務人所主張之上開事實，業據其提出債權人清冊、收
    入及財產狀況說明書、協商成立協議書、財政部臺灣省南區
    國稅局財產歸屬資料清單及95年度綜合所得稅各類所得資料
    清單、戶籍謄本、96年度各類所得扣繳暨免扣繳憑單、財團
    法人金融聯合徵信中心當事人查詢個人資料（信用報告）回
    覆書、淨豐實業有限公司停業之公司資料查詢單、迄97年2
    月份止繳納協商款之匯款收據影本及單月收支帳目、單據等
    件為證，核與其主張之事實相符，堪予採信。次查，依債務
    人所提財政部臺灣省北區國稅局95年度綜合所得稅各類所得
    資料清單及本院依職權調取之96年度薪資所得調件明細表顯
    示，其各該年度總收入為95年302,400 元、96年259,505 元
    ，換算為平均每月收入各為25,200元、21,625元計算，足徵
    其收入確有減少，且扣除每月依協商債務清償方案應繳之金
    額24,977元後，顯無餘額可供其支應日常生活所需，益證債
    務人所稱其係向親友借支周轉苦撐，然親友亦無法長期資助
    ，實已無力繼續履行協商等語，並非虛言，堪信債務人實已
    無力履行協商，且並無可歸責之事由。
四、綜上所述，本件債務人所積欠之無擔保或無優先權之債務總
    額既未逾1,200 萬元，復未經法院裁定開始清算程序或宣告
    破產，此外又查無債務人有消費者債務清理條例第6 條第3
    項、第8 條或第46條各款所定駁回更生聲請之事由存在，則
    債務人聲請更生，應屬有據，爰裁定如主文。
中    華    民    國    97    年    6     月    23    日
                        民事庭法官  孫  國  禎
上為正本係照原本作成
本件不得抗告
本裁定已於97年6月23日18時公告。
                        法院書記官  徐  建  功
中    華    民    國    97    年    6     月    23    日


司法院資訊處製作；財團法人民間司法改革基金會備份。
